---
params:
  symbol1: AMZN
  symbol2: GOOG
output: flexdashboard::flex_dashboard
---

# Relatório dinâmico HTML com R Markdown



```{r include = FALSE}
library(quantmod)
library(dygraphs)

ativo1 <- getSymbols(params$symbol1, auto.assign = FALSE,
                    from = "2019-01-01", end = Sys.Date())
ativo2 <- getSymbols(params$symbol2, auto.assign = FALSE,
                    from = "2019-01-01", end = Sys.Date())
```


Esse relatório de exemplo capta dois gráficos integrados diretamente com o [Yahoo finance](http://finance.yahoo.com) com a última cotação de fechamento no último pregão.


* ``r params$symbol1``
* ``r params$symbol2``

Está escrito em [R Markdown] (http://rmarkdown.rstudio.com), um formato de autoria que permite a criação fácil de documentos dinâmicos, apresentações e relatórios de R. R Markdown combina a sintaxe principal de ** markdown ** (um formato de texto simples fácil de escrever, linguagem de marcação tipo $\LaTeX$) com blocos de código ** R ** incorporados que são executados para que sua saída possa ser incluída no documento final.

Column {data-width=200}
-------------------------------------
### ``r params$symbol1`` preço

```{r echo = FALSE}
dygraph(Cl(ativo1))
```

### ``r params$symbol2`` preço

```{r echo = FALSE}
dygraph(Cl(ativo2))
```


Column {data-width=200}
-------------------------------------

### ``r params$symbol1`` volume

```{r echo = FALSE}
dygraph(Vo(ativo1))
```

### ``r params$symbol2`` volume

```{r echo = FALSE}
dygraph(Vo(ativo2))
```

Reproduza esse documento utilizando o RMarkdown para os ativos que você escolher e crie uma página no GitPages com ele.
